Gérald MANUEL

Développement web et web mobile ou développeur application web

Je cherche une formation et Emploi dans développement web et web mobile ou application web



Étudiant motivé en informatique, je bénéficie d'une expérience pratique dans la réalisation développement de site web acquise au cours de formation SLAM et en autonomie. Dotée d'une grande capacité d'adaptation. Je sais me montrer proactive dans la réalisation de mes missions, je suis curieux et courageux.

Contact

Téléphone: 0693 63 89 19

Email: gerald.manuel.pro@gmail.com

Site web: https://geraldmanue1.github.io/

PortFolio/index.html

Addresse: Saint-André, La Réunion

Langues

• Anglais : Niveau intermédiaire A2 (lire)

• Français : Courant

Compétences

- Création site web : HTML, CSS, lavaSccript Wix WordPress
- PAO: PhotoShop, Premier Pro, Canva, Photpea
- Environnement de développement : LAMP, MAMP, XAMP, Android Studio, Virtual Box (Debian | Ubuntu | Windows), Vs Code
- Base de données : MySQL, PostgerSQL, MariaDB
- Création du contenu multimédia (Texte | Photo)
- Design du contenu sur le site et corriger l'erreur du site avec WordPress ou codage informatique

Formations

- Assistant Numérique
 2022 | Formation chez IFR (La Réunion)
- BTS Informatique
 2019 2021 | Lycée Nelson Mandela Option SLAM (La Réunion)
- lère année en École d'ingénieurs généraliste
 2018 2019 | ESIGELEC Saint-Étienne-du-Rouvray (France)

Expériences Professionnelles

CRÉATION D'ATÉLIERS ET LIVRETS

CCAS | Août 2022 - Sept. 2022

- Réalisation de maquettes
- Conception de flyers pour les ateliers du centre Fayard
- Réalisation de livrets d'annuaire des associations

CRÉATION DE SITE ECOMMERCE

MandelaSHOP | Janv. 2021 - Mars 2021

- Création du site web MandelaShop
- Choix CMS
- Rédaction des documents pour le nouveau client
- Déploiement du site MandelaShop sur le serveur Proxmox

■ DÉVELOPPEMENT D'APPLICATION MOBILE

Mars 2021 - Avril 2021

 Développement d'une application Android Studio permettant aux clients de voir les appréciations des élèves à distance sur l'application mobile

Projets

- Construction d'un site web responsive et dynamique S'adaptation à tout le type d'écran (téléphone, tablette, PC, etc ...) et mettre à jour leur information
- Développement de sites web dynamiques avec HTML, CSS, PHP et MySQL | Création des API et des bases de données Développement site complet sans ou avec application mobile (site : communautaire, portfolio, Streaming, entreprise, e-commerce, personnel, etc ...) et assurer le bon fonctionnement côté serveur
- Création des sites WordPress de manière efficace
 Réalisation d'un site simple par le logiciel WordPress selon les besoin de clients
- Personnalisation des thèmes et des plugins WordPress
 Paramétrage, configuration et développement d'un site WordPress
 pas à pas